【裁判字號】    92,易,46
【裁判日期】    920905
【裁判案由】    竊盜
【裁判全文】
福建金門地方法院刑事判決                            九十二年度易字第四六號
    公  訴  人  福建金門地方法院檢察署檢察官
    被      告  己○○
    選任辯護人  吳奎新律師
右列被告因竊盜案件，經檢察官提起公訴（九十二年度偵字第二六五號），本院判決
如左：
    主  文
己○○連續竊盜，累犯，處有期徒刑壹年陸月。
    事  實
一、己○○於民國（以下同）八十年間因違反麻醉藥品管理條例案件，經法院判處有
    期徒刑八月，緩刑四年，於八十年六月十二日確定；其後於八十二年間又因違反
    麻醉藥品管理條例案件，經法院判處有期徒刑五年六月，於同年七月二十日確定
    ，嗣經發監執行，預定執行完畢日期為八十七年九月三十日，前所犯八十年間違
    反麻醉藥品管理條例案件因而撤銷緩刑之宣告，並接續執行，指揮書執行完畢日
    期為八十八年五月三十一日，因縮短刑期假釋，於八十四年九月二十九日出監，
    仍不知悔改。緣己○○係設在金門縣料羅陽明礦場之股東，平日即從事販售砂石
  予他人製作道路級配材料為業，得知丙○○於同年九月九日，以其弟媳鄭金雲開
    設在金門縣金沙鎮陽宅二○三之四號之「尚慶營造有限公司」名義向金門防衛司
    令部承攬「金西旅西浦頭營區等十八處營房建物拆除工程」，明知丙○○所承攬
    該工程中座落在屬財政部國有財產局所有中山林段一五三地號土地上之乳南（四
    ）營區廢棄營舍拆除工程，因相關機械設備及車輛不足，不足以單獨完工，便積
    極主動與丙○○取得聯繫，並提議由其以拆除每座廢棄軍事碉堡僅收取新台幣（
    下同）四千二百元之低價，向丙○○承攬乳南（四）營區廢棄營舍拆除工程，己○○為避免於盜採砂石時遭人發覺，遂利用丙○○於同年十月二十四日以傾卸車
    輛不足，宣布停工後，至其於同年十一月二十八日，再次向軍方報請開工前之一
    個多月停工期間，相關列管單位不會派人巡查之空檔機會，以及自同年十一月二
    十八日再度進場施工迄同年十二月二日止，監工疏未注意之時候，意圖為自己不
    法之所有，並基於概括之犯意，未經許可，僱用不知情之怪手駕駛乙○○、辛○○，非法開採該營區內Ａ０４崗亭旁之沙丘，盜挖面積長約二十八公尺、寬約十
    二公尺、高約六公尺，總體積達二千零十八立方公尺之砂石，再僱請不知情之卡
    車司機甲○○、戊○○、庚○○、丁○○等將盜挖之砂石載運至金門縣料羅昌沛
    預拌混擬場，以每車（容納約十二立方公尺）售價約三千元之價格轉售圖利，總
    獲利金額約達五十餘萬元，迄於同年十一月二十八日，己○○再度向軍方報請進
    場施工，軍方監工王志明於同月三十日十時許，赫然發現上述地點沙丘之砂石已
    遭嚴重盜採，始函請金門國家公園管理處依法處理。
二、案經內政部營建署金門國家公園管理處函送福建金門地方法院檢察署檢察官偵查
    起訴。
    理  由
一、被告己○○固不否認以拆除每棟廢棄碉堡代價四千二百元之代價向丙○○承包該
    營區工程及曾接獲軍方監工王志明告知砂石車司機企圖運送砂石出場之事實，惟
    矢口否認有何竊盜犯行，辯稱：遭盜挖部分，非伊所為，伊進場前已遭盜挖，且
    事後亦有告訴卡車司機，若軍方監工認為砂石過多不能載走，便依監工意思不要
    載走云云。惟查：（一）上揭犯罪事實，業據證人即被告僱用之怪手駕駛乙○○
    、戊○○及丙○○於偵查中證述綦詳。證人乙○○於九十二年六月十二日偵查中
    供稱：「．．．後來工程來不及，己○○便與丙○○達成協議，己○○表示幫丙○○拆除碉堡不用錢，但是裡面的砂石要給己○○使用，己○○應該是利用第一
    工程結束與第二工程開工前的空檔，派自己的卡車及怪手進去挖的，並將砂石賣
    給林宗華，他是以前勝泰預拌場的老闆，現在則改名為金太成預拌場，這件事是
    林宗華跟我說的，現在金門的怪手及卡車司機都知道這件事情。」；證人戊○○
    亦證稱：「就如同乙○○所說的情況一樣，這也就是為什麼己○○要我們將東西
    載到勝泰預拌場的原因，勝泰、如期、昌沛、金太成四家預拌場都是同一個老闆
    林宗華。」「他都是請自己人及用自己的怪手，如甲○○、丁○○及辛○○，其
    他的人如乙○○、戊○○、庚○○都是外來的．．．。」；證人丙○○於九十二
    年六月十二日同日偵查中證稱：「因為第一次施工只是進去將碉堡找出來，碉堡
    拆除的工程由己○○負責，在我要進場施工之前己○○就跟我說，他要拆除一棟
    碉堡給他四千二百元，但是拆除的地點由我決定，不過我也知道己○○應該會趁
    施工之便或多或少將旁邊的砂石連同廢棄的石塊載運走作級配。」、「己○○挖
    的砂石都是載到料羅勝泰、昌沛去賣給林宗華。」，證人乙○○則進一步證稱：
    「丙○○其實都知道己○○有去盜挖砂石，只是他不說。」、「己○○最少也有
    載一百車的砂石去賣。」同次檢察官訊問時，證人丙○○亦證稱證人乙○○所言
    屬實，並稱：「己○○有告訴我他大約挖了約一百車．．．。」，而當時在場之
    證人丙○○亦表示證人乙○○供述屬實，並稱：「己○○在施工期間也有偷挖，
    己○○有告訴我他大約挖了約一百多車．．．。」（二）證人即本件工程監工王
    志明於偵查中具結證稱：「該沙丘砂石應該是在第一次進場及第二次進場間停工
    期間遭盜採，因停工期間列管單位並沒有派人巡查，而丙○○第一次進場當時沙
    丘尚未遭破壞，係伊於被告第二次開工後，同年十一月三十日十時許，才發現沙
    丘已遭盜挖」等語，被告辯稱其進場施工時，該工地已遭人盜挖砂石云云，與事
    實不合，不足採信。（三）證人丙○○於本院審理時供稱：「大概是於九十年十
    月初開始動工，於十月底左右轉包給被告，因為我機械不夠，而且進度趕不及，
    所以轉包給被告．．．，被告應該是於月底開始進場施工。」，經核與證人丙○○於上開偵查中證稱：「因為第一次施工只是進去將碉堡找出來，碉堡拆除的工
    程由己○○負責，在我要進場施工之前己○○就跟我說，他要拆除一棟碉堡給他
    四千二百元，但是拆除的地點由我決定．．．．。」等語相符。足見被告係於丙○○於同年十月二十四日以傾卸車輛不足宣布停工後，開始盜採砂石。其後證人
    丙○○改稱並非於九十年十月底將工程轉包給被告，被告應係在十一月底施工云
    云，與事實不符，不足採信。蓋證人丙○○既係因施工進度趕不及，於九十年十
    月二十四日以傾卸車輛不足宣布停工，衡情自應盡快轉包與被告施工，則被告豈
    有遲至同年十一月底始行動工之理。（四）證人即軍方監工員王志明、謝東霖亦
    曾分別於九十年十一月三十日十四時、十二月一日十七時及十二月二日九時等三
    日連續發現被告所僱用之卡車司機正欲將砂石運載出工地，而遭監工員制止，並
    事後通知被告至現場制止後，方無盜砂之情況發生，此觀監工員所記載之陸軍步
    兵第一二七旅工程組監工日誌中「檢討與說明」欄之記載可知。益證被告確有容
    許其僱用之怪手及卡車駕駛，趁施工之便，伺機盜採、盜運砂石之情事。（五）
    證人丁○○於偵查中經檢察官詢以被告有無在系爭工地上盜採砂石時，供稱：「
    我進去施工的時候都是在做拆除碉堡的工作，我們都是將砂石載運到昌沛。」其
    後因見當庭證人乙○○、辛○○竊笑，始改口載運的係建築廢棄物，此有九十二
    年七月一日訊問筆錄可考。且證人甲○○、庚○○、丁○○於偵查中雖供稱渠等
    僅係載運廢棄土，至於其中有無砂子，並不清楚云云。然查依「尚慶營造有限公
    司」承攬金門防衛司令部「金西旅西浦頭營區等十八處營房建物拆除工程」所定
    之合約規定，承包商將建物拆除後，須回填覆土，並將土壤壓實整平，並不得將
    其他未經許可之土壤等物運走，此有該合約書附卷可稽，並經證人王志明於警訊
    及偵查中陳明，則被告以及證人甲○○、庚○○、丁○○等上開所供，明顯不合
    常情，應無足取。（六）該乳南（四）營區預計拆除廢棄碉堡棟數共三十七棟，
    此有陸軍步兵第一二七旅乳南（四）營區註銷房建物統表附卷可證。以被告每拆
    除一棟僅向丙○○收價四千二百元之代價計算，該拆除工程被告收入總金額約十
    五萬五千四百元，惟據被告供稱：該工程施工期間，計有工作人員共六人，包括
    怪手司機乙○○、辛○○、砂石車司機甲○○、戊○○、丁○○、庚○○，而僱
    用乙○○每日工薪約七千元、辛○○每日約九千元、卡車駕駛，若以每日計算，
    含司機每日約七千元，若以趟計算，則每趟七百元等語計算，可知被告所應支付
    予怪手及卡車駕駛每日工資即高達四萬四千元之譜，而被告自九十年十一月二十
    八日開工，至同年十二月五日完工，期間共八天，總工資達三十五萬二千元，與
    工程收入兩者相較，工程收入顯然不敷被告所應給付之工資，但被告卻主動向丙○○提出該條件，其舉動顯有違常理，其目的應係為讓丙○○無法拒絕其提議，
    而讓其施作，再趁施作之機會，盜採砂石，從中謀取暴利。（七）此外，並有該
    營舍配置圖、乳南（四）營區平面圖、拆除工程人員配置表、營舍拆除前、後照
    片共一百十一幀、載運車輛二幀及盜挖後現場照片三幀、土地登記謄本、地籍圖
    謄本附卷可稽。上開被告所辯，委無足採，被告罪證明確，犯行可以認定。
二、核被告所為，係犯刑法第三百二十條第一項之竊盜罪。核被告所為數行為，時間
    緊接，所犯罪名相同，顯係出於概括之犯意為之，為連續犯，爰依刑法第五十六
    條之規定以一罪論，並加重其刑。被告於八十年間因違反麻醉藥品管理條例案件
    ，經法院判處有期徒刑八月，緩刑四年，於八十年六月十二日確定，其後於八十
    二年間又因違反麻醉藥品管理條例案件，經法院判處有期徒刑五年六月，於同年
    七月二十日確定，嗣經發監執行，預定執行完畢日期為八十七年九月三十日，前
    所犯八十年間違反麻醉藥品管理條例案件因而撤銷緩刑之宣告，並接續執行，指
    揮書執行完畢日期為八十八年五月三十一日，因縮短刑期假釋，於八十四年九月
    二十九日出監，此有台灣高等法院被告全國前案紀錄表可按，其於執行完畢後，
    五年以內再犯本件有期徒刑以上之罪，為累犯，依刑法第四十七條規定加重其刑
    。爰審酌被告僅為一己之私，竟盜採數量如此龐大之砂石，破壞水土保持，若逢
    颱風豪雨，將致水土流失而釀成災害，禍延子孫，及其品性、生活狀況、智識程
    度、犯罪所生之損害，及犯罪後藉詞掩飾，毫無悔意，態度不佳等一切情狀，量
    處如主文所示之刑。
三、據上論斷，應依刑事訴訟法第二百九十九條第一項前段、刑法第五十六條、第三
    百二十條第一項、第四十七條、罰金罰鍰提高標準條例第一條前段，判決如主文
    。
本案經檢察官張世和到庭執行職務
中      華      民      國    九十二    年      九      月      五      日
                               福建金門地方法院刑事庭
                                     法  官  蕭 廣 政
右正本正證明與原本無異。
如不服本判決，應於判決送達後十日內向本院提出上訴狀。
                                        書記官  楊 靜 秋
中      華      民      國    九十二    年      九      月      五      日
論罪科刑法條：
刑法第三百二十條第一項：
意圖為自己或第三人不法之所有，而竊取他人之動產者，為竊盜罪，處五年以下有期
徒刑、拘役或五百元以下罰金。


司法院資訊處製作；財團法人民間司法改革基金會備份。
